臺灣桃園地方法院刑事判決　　　　　　　　　　　　九十一年度訴字第一五二三號
　　公　訴　人　臺灣桃園地方法院檢察署檢察官
　　被　　　告　甲○○
右列被告因違反毒品危害防制條例案件，經檢察官提起公訴（九十一年度毒偵字第七
四八號、第一一六七號、第二三００號），本院判決如左：
        主  文
甲○○連續施用第一級毒品，累犯，處有期徒刑捌月。又連續施用第二級毒品，累犯
，處有期徒刑伍月。應執行有期徒刑拾壹月。
        事  實
一、甲○○前曾於民國八十五年間因麻藥案件，經本院於八十六年六月十八日以八十
    六年度易字第二三號判決判處有期徒刑三月，於八十六年七月十八日確定，甫於
    八十六年八月一日執行完畢，詎猶不知悔悟。前因施用毒品案件，經本院於八十
    七年七月二日以八十七年度毒聲字第六七八號裁定送觀察、勒戒後，認無繼續施
    用毒品之傾向，業經台灣桃園地方法院檢察署檢察官於八十七年七月二十日，以
    八十七年度偵字第九七Ｏ一號不起訴處分確定。嗣於前案不起訴處分後五年內復
    基於概括犯意，自九十一年四月上旬間某日起，至九十一年七月八日某時止，在
    其位於桃園縣楊梅鎮○○路一二九巷五弄十六號住處，以將海洛因摻入香菸中吸
    食之方式，連續非法施用第一級毒品海洛因，約一、二星期施用一次，每次約施
    用一、二根香菸之量。又自九十一年四月上旬間某日起，至九十一年七月六日某
    時止，在位於桃園縣境內楊梅高中附近之友人家中等處，連續施用第二級毒品安
    非他命，約五、六天施用一次，每次約施用零點二公克之量。
二、嗣為警先於九十一年五月十二日上午六時許，在上址住處查獲。復於同年七月九
    日下午四時十五分許，在同上址住處查獲，並扣得渠友人林正昌所有之第一級毒
    品海洛因一小包（毛重一點八公克，驗餘淨重一點五九公克）、注射針筒一支、
    安非他命吸食器一組等物。又甲○○至台灣桃園看守所附設勒戒處所期間，經採
    尿送驗結果呈嗎啡及安非他命陽性反應。
三、甲○○嗣經本院於九十一年八月八日以九十一年度毒聲字第二０００號裁定送觀
    察、勒戒，因認有繼續施用毒品傾向，再經本院於九十一年七月二十六日以九十
    一年毒聲字第二三五六號裁定送強制戒治。
四、案經桃園縣警察局中壢分局暨台灣桃園看守所附設勒戒所報告臺灣桃園地方法院
    檢察署檢察官偵查起訴。
        理  由
一、右開犯罪事實，業經被告甲○○於本院審理中自白不諱，且有前揭毒品及施用毒
    品器具扣案可證。又被告於九十一年五月二十三日、九十一年七月九日經警查獲
    後所採尿液送驗結果，分別呈安非他命陽性、嗎啡陽性反應，又於台灣桃園看守
    所附設勒戒處所經採尿送驗結果則呈嗎啡及安非他命陽性反應，此有桃園縣衛生
    局不法藥物尿液檢定書二紙、台灣桃園監獄不法藥物尿液檢定書一紙在卷可憑。
    且按初次吸食或施打煙毒及麻醉藥品者，經人體代謝作用於八小時之內，即有約
    百分之八十之量排出，二十四小時之後，續有約剩餘量之百分之九十再排出，七
    十二小時之後，仍有殘餘微量排出，吸食或施打者個人體質不同，其排出時間亦
    會有所差異，尤其成癮者（抗藥性強）其於吸食後一二０小時內所採之尿液，配
    合較具公信力之儀器（如氣相質譜儀），仍有可能被檢測出，此有憲兵司令部八
    十年鑑驗字第０九九九號函可稽，足認被告於前開採尿時間回溯一百二十小時之
    某時內，確有施用毒品之犯行，被告前揭自白與事實相符。又被告前因施用毒品
    案件，經本院於八十七年七月二日以八十七年度毒聲字第六七八號裁定送觀察、
    勒戒後，認無繼續施用毒品之傾向，業經台灣桃園地方法院檢察署檢察官於八十
    七年七月二十日，以八十七年度偵字第九七Ｏ一號不起訴處分確定，此有台灣桃
    園地方法院檢察署刑案資料查註記錄表及台灣高等法院被告全國前案記錄表、不
    起訴書各一份在卷為憑，從於被告係前犯毒品危害防制條例案件經不起訴確定後
    ，五年內再犯本件毒品危害防制條例之罪，亦堪認定。本件事證明確，被告之犯
    行均堪認定，應予依法論科。
二、核被告甲○○所為，係犯毒品危害防制條例第十條第一項之施用第一級毒品及同
    條第二項之施用第二級毒品罪。被告施用第一、二級毒品前分別持有之低度行為
    ，均為施用之高度行為所吸收，均不另論罪。被告多次施用第一、二級毒品犯行
    均時間密接，方法相同，觸犯構成要件相同之罪名，顯均係基於概括犯意為之，
    均為連續犯，均應依刑法第五十六條規定論以一罪，並分別加重其刑。又所犯施
    用第一、二級毒品二罪，犯意各別，罪名不同，應予分論併罰。被告有如犯罪事
    實欄所載之犯罪科刑前科，此有台灣高等法院被告全國前案記錄表在卷可參，其
    於五年內再犯本件有期徒刑以上之罪，為累犯，應依刑法第四十七條規定加重其
    刑。爰審酌被告曾有多次施用麻藥紀錄，施用毒品之次數、數量相當嚴重，且其
    前已曾因施用毒品案件，裁定送觀察、勒戒後，始由檢察官為不起訴處分確定，
    詎其仍不知悔改，復連續施用第一級毒品海洛因及第二級毒品安非他命，顯示其
    定力不足、意志不堅、易受外界誘惑、惟犯後坦承犯行之態度等一切情狀，分別
    量處如主文所示之刑，並定其應執行之刑。
三、扣案之第一級毒品海洛因一小包（毛重一點八公克，驗餘淨重一點五九公克）、
    注射針筒一支、安非他命吸食器一組等物，被告否認為其所有，復據同時經警查
    獲之證人林正昌坦承為其所有，則上開扣案之毒品、施用工具既係證人林正昌另
    涉其他毒品犯罪之證據，自不宜於本案為沒收之諭知。至被告經解送本院訊問時
    ，另於其皮帶扣環中扣得之海洛因一小包、夾鍊袋九個等物，被告亦否認屬其所
    有，辯稱為友人「張展龍」所有，是此部分恐亦係涉及他人毒品犯罪之證據，亦
    不宜於本案為沒收之諭知，併予敘明。
據上論斷，應依刑事訴訟法第二百九十九條第一項前段、毒品危害防制條例第十條第
一項、第二項，刑法第十一條前段、第五十六條、第四十七條、第五十一條第五款，
判決如主文。
本案經檢察官張尹敏到庭執行職務。
中      華      民      國    九十一    年     十二     月     十七     日
                                臺灣桃園地方法院刑事第一庭
                                        法  官  陳  永  來
右正本證明與原本無異。
如不服本判決，應於判決送達後十日內向本院提出上訴狀( 應附繕本 )，上訴於
臺灣高等法院。
                                        書記官  洪  明  媚
中      華      民      國    九十一    年     十二     月     十八     日
附論罪科刑依據之法條
毒品危害防治條例
第十條第一項、第二項
          施用第一級毒品者，處六月以上五年以下有期徒刑。
          施用第二級毒品者，處三年以下有期徒刑。
